臺灣嘉義地方法院刑事判決
111年度交訴字第47號
公  訴  人  臺灣嘉義地方檢察署檢察官
被      告  范晉誠


選任辯護人  楊瓊雅律師
上列被告因過失致死等案件，經檢察官提起公訴（111年度調偵
字第351號、111年度調偵字第352號），被告於準備程序中就被
訴事實為有罪之陳述，經告知簡式審判程序之旨，並聽取當事人
之意見後，本院合議庭裁定由受命法官獨任改依簡式審判程序審
理，判決如下：
    主    文
范晉誠犯過失致人於死罪，處有期徒刑陸月，如易科罰金，以新
臺幣壹仟元折算壹日。緩刑貳年，並應按附表所示方式給付附表
所示之損害賠償金額。
    犯罪事實
一、范晉誠於民國111年4月1日18時41分許駕駛自用小客車，沿
    嘉義市西區建國路由南往北方向行駛，途經上開路段與遠東
    街交岔路口時，原應注意車輛行駛至行車管制號誌之交岔路
    口，其行進應遵守燈光號誌之指示，而依當時天候晴，夜間
    有照明，路面鋪裝柏油、乾燥、無缺陷，道路無障礙物、視
    距良好，並無不能注意之情況，然其竟仍疏未注意，即貿然
    向前直行，違規闖越紅燈號誌而欲通過該交岔路口，適有謝
    俊福騎乘普通重型機車搭載其配偶吳玲蘭沿遠東街由東北往
    西南方向駛入該交岔路口，范晉誠見狀後不及煞車，兩車因
    而發生碰撞，致謝俊福及吳玲蘭因此人、車倒地，吳玲蘭因
    而受有左手背撕裂傷、右手及左下肢擦挫傷之傷勢（范晉誠
    此部分所涉犯之過失傷害罪嫌，業據吳玲蘭撤回告訴，然因
    吳玲蘭此部分行為與後述經本院論罪科刑之過失致人於死罪
    部分，有想像競合犯之裁判上一罪關係，故本院不另為不受
    理之諭知，詳如後述）。謝俊福則因此受有蜘蛛網膜下出血
    合併顱骨骨折、顏面骨骨折、左側多根肋骨骨折合併氣血胸
    和皮下氣腫、左肩胛骨骨折之傷害，並在到醫院前即心跳停
    止，後經急救後仍於同日22時41分因創傷性休克死亡。
二、案經臺灣嘉義地方檢察署檢察官（下稱嘉義地檢署）檢察官
    相驗後自動檢舉及吳玲蘭、謝俊福之女謝馨儀訴請嘉義地檢
    署檢察官偵查後起訴。
    理    由
一、本案被告范晉誠涉犯之罪，非死刑、無期徒刑、最輕本刑為
    3年以上有期徒刑之罪或高等法院管轄第一審案件。本院行
    準備程序中，被告就被訴事實為有罪之陳述，經告知簡式審
    判程序之旨，並聽取被告、辯護人及檢察官之意見後，爰依
    刑事訴訟法第273條之1第1項裁定由受命法官獨任進行簡式
    審判程序。
二、認定犯罪事實所憑之證據及理由：
（一）上開犯罪事實，業據被告在警詢、偵查迄至本院坦承不諱
      ，復有證人即告訴人吳玲蘭、謝馨儀於警詢、偵查中之證
      述在卷可參（相卷第17至19頁、第26至27頁、第55至56頁
      ；偵字第4312號卷第8至9頁），並有道路交通事故現場圖
      、道路交通事故調查報告表（一）、（二）、嘉義地檢署
      相驗筆錄、相驗屍體證明書、檢驗報告書、勘驗筆錄各1
      份、嘉義市政府警察局第一分局刑案現場勘察報告1份暨
      所附照片28張、戴德森醫療財團法人嘉義基督教醫院（乙
      種）診斷證明書2份、現場及車損照片29張、及監視器錄
      影光碟1張附卷可稽（警卷第30至46頁；相卷第37至41頁
      、第45至52頁、第54頁、第57至70頁、第86頁；調偵字第
      351號卷第17頁），足認被告上開任意性自白與事實相符
      ，應堪可採。
（二）按汽車行駛至交岔路口，其行進、轉彎，應遵守燈光號誌
      ，道路交通安全規則第102條第1項第1款定有明文，被告
      駕駛車輛在道路上，對於前開規定自屬明知，並應予遵守
      。而依當時天候晴、夜間有照明、柏油路面乾燥無缺陷、
      無障礙物，並無不能注意之情形，然被告在本院自陳因為
      當時在思考私人事情，所以沒注意燈號已經轉為紅燈等語
      (本院卷第87頁)。核與上開勘驗筆錄相符，是被告在行車
      管制號誌交岔路口闖越紅燈當為肇事原因甚明。此並經本
      院送請交通部公路總局嘉義區監理所嘉雲區車輛行車事故
      鑑定會鑑定，亦為同樣之認定，有該鑑定意見書附卷可佐
      (本院卷第24至26頁)。又被告上開過失行為導致被害人受
      有首揭傷害進而死亡，堪認被告之過失與被害人死亡之結
      果間具有相當因果關係無訛。
（三）綜上所述，本案事證明確，被告犯行洵堪認定，應依法論
      科。　　
三、論罪科刑：
（一）核被告所為，係犯刑法第276條之過失致人於死罪。被告
      在肇事後有停留現場並當場承認為肇事人等情，有自首要
      件調查表存卷可查（警卷第70頁），是被告此舉當認合刑
      法規定之自首要件，爰依刑法第62條前段之規定，減輕其
      刑。
（二）爰審酌被告考領有駕駛執照，自應謹慎駕駛車輛，避免任
      何駕駛疏失引發交通事故，然被告於前開交岔路口，未依
      相關規定遵守交通號誌，因此肇生本案車禍發生，亦因此
      使被害人當場死亡，而使其家屬受有失去親人之傷痛，所
      為實屬不當；惟念被告犯後坦承犯行，且與被害人之家屬
      在本院調解成立，並部分金額賠償完畢，有本院調解筆錄
      及匯款單據等附卷可參（本院卷第151至152頁、第165頁
      ）；暨兼衡被告在本院自陳之智識程度、職業、家庭及經
      濟狀況（涉及個人隱私均詳卷）等一切情狀，量處如主文
      所示之刑，併諭知易科罰金之折算標準。
四、查被告未有犯罪前科，其因一時輕忽致罹刑典，惟已坦承自
    身過失，並與被害人家屬調解成立，有上開調解內容附卷可
    查，堪認經此偵審程序之教訓，當能知所警惕，信無再犯之
    虞。再參以被害人家屬表示同意給予被告緩刑之宣告（本院
    卷第148頁），是本院認前揭所宣告之刑，以暫不執行為適
    當，爰併諭知緩刑2年，以啟自新。又被告雖已與被害人家
    屬調解成立，同意賠償新臺幣（下同）450萬元，於111年10
    月14日已先行給付150萬元予被害人家屬收訖，並已約定剩
    餘300萬元，於同年12月7日前以附表所示之方式給付完畢，
    而為免被告於緩刑宣告後未能依約履行，爰依刑法第74條第
    2項第3款規定，命被告應依如附表所示方式支付附表所示之
    損害賠償金，以保障被害人家屬之權益，倘被告不履行且情
    節重大，足認原宣告之緩刑難收其預期效果，而有執行刑罰
    之必要者，依刑法第75條之1第1項第4款規定，得撤銷緩刑
    宣告，附此敘明。
五、不另為不受理之諭知：
（一）公訴意旨另以：被告於上開時、地，因前揭過失駕車行為
      ，同時致告訴人吳玲蘭因而受有左手背撕裂傷、右手及左
      下肢擦挫傷之傷勢，因認被告此部分亦涉有刑法第284條
      前段之過失傷害罪嫌等語。
（二）按告訴乃論之罪，告訴人於第一審辯論終結前，得撤回其
      告訴；告訴經撤回者，法院應諭知不受理之判決，並得不
      經言詞辯論為之，此觀刑事訴訟法第238條第1項、第303
      條第3款、第307條即明。
（三）公訴意旨認被告所涉此部分之過失傷害罪嫌，依刑法第28
      7條前段之規定，須告訴乃論。茲因告訴人吳玲蘭與被告
      調解成立並具狀撤回本案告訴，有前開調解筆錄及刑事撤
      回告訴狀可佐（本院卷第157頁），揆諸首開說明，本應
      就此部分為不受理之諭知，然檢察官認為被告此部分行為
      與前開經本院論罪科刑之過失致人於死罪部分，有想像競
      合犯之裁判上一罪關係，故不另為不受理之諭知，併予敘
      明。
據上論斷，應依刑事訴訟法第273條之1第1項、第299條第1項前
段，刑法第276條、第62條前段、第41條第1項前段、第74條第1
項第1款、第2項第3款，刑法施行法第1條之1第1項，判決如主文
。
本案經檢察官吳咨泓提起公訴，檢察官葉美菁到庭執行職務
中　　華　　民　　國　　111 　年　　10　　月　　31　　日
                  刑事第三庭  法  官  方宣恩
以上正本證明與原本無異。
如不服本判決應於收受判決後20日內向本院提出上訴書狀，並應
敘述具體理由；其未敘述上訴理由者，應於上訴期間屆滿後20日
內向本院補提理由書（均須按他造當事人之人數附繕本）「切勿
逕送上級法院」。告訴人或被害人如對於本判決不服者，應具備
理由請求檢察官上訴，其上訴期間之計算係以檢察官收受判決正
本之日期為準。　　　　　　　　　
中　　華　　民　　國　　111 　年　　10　　月　　31　　日
                              書記官  廖婉君  
附錄本案論罪科刑法條全文：
中華民國刑法第276條
因過失致人於死者，處5 年以下有期徒刑、拘役或50萬元以下罰
金。
附表：
范晉誠願賠償吳玲蘭、謝馨儀、謝政佑共新臺幣（下同）450萬元（含體傷、車損、不含強制險），其中150萬元已於民國111年10月14日給付完畢，其餘不足之300萬元約定於111年12月7日前給付，屆期直接將款項匯入謝馨儀、謝政佑之帳戶各150萬元。